臺灣雲林地方法院民事判決　　　　　　　 96年度訴字第433號
原　　　告　乙○○
訴訟代理人　張智學律師
被　　　告　甲○○
　　　　　　　　　　　　19號.
上列當事人間損害賠償事件，原告提起刑事附帶民事訴訟（96年
度附民字第15號），由本院刑事庭移送前來，本院於中華民國96
年10月30日言詞辯論終結，判決如下：
    主  文
被告應給付原告新台幣伍拾萬元，及自民國九十六年三月十五日
起至清償日止，按年息百分之五計算之利息。
原告其餘之訴及假執行之聲請均駁回。
本判決原告勝訴部分得假執行。
    事  實  及  理  由
一、原告起訴主張：兩造原係男女朋友關係，被告因原告與其分
    手而心生不滿，竟先於如附表1 所示之時間、地點，冒用訴
    外人莊媗麟之名義，均以電腦網路設備連結中華電信股份有
    限公司行動通信分公司所設立之emome 網站後，輸入莊媗麟
    所有0000000000號之行動電話號碼及自設之emome 會員密碼
    ，而偽造以莊媗麟所持用之0000000000號門號手機所製作發
    出之簡訊，而傳送如附表1 編號1 、2 所示之2 則文字簡訊
    ，至原告所有0000000000號之行動電話內，恐嚇原告致生危
    害於安全。被告復於民國95年7 月3 日，署名為「瘋人」，
    寄送如附表1 編號3 所示內容之信件至原告位於雲林縣斗六
    市○○路12號住處，以加害人生命之事，恫嚇原告，足生危
    害於安全。被告另製作如附表2 足以毀損原告名譽之信件，
    並於95年5 月18、19日，在雲林縣斗六市，寄送至原告任職
    之中華電信雲林營運處附近之住戶及原告之鄰居，造成原告
    名譽及精神上之重大損害，為使原告精神狀態得以平復，乃
    依侵權行為之法律關係，請求被告給付新台幣（下同）100
    萬元，並為回復名譽之適當處分。並聲明：(一)被告應給付原
    告100 萬元，及自起訴狀繕本送達翌日起至清償日止，按年
    息百分之5 計算之利息。(二)被告應負擔費用，將如附表3 所
    示之道歉啟事、本件刑事判決暨民事判決書，登載於自由時
    報、中國時報、聯合報之全國性社會版半版篇幅連續2 日。
    (三)訴訟費用由被告負擔。(四)第1 項聲明部分，原告願供擔保
    ，請准宣告假執行。
二、被告抗辯意旨：對於原告主張之事實不爭執，但是被告現在
    失業，無法負擔原告請求之金額。並聲明：(一)原告之訴駁回
    。(二)訴訟費用由原告負擔。
三、得心證之理由：
  (一)按當事人主張之事實，經他造於言詞辯論時自認者，無庸舉
    證。民事訴訟法第279 條第1 項定有明文。原告主張之事實
    ，為被告所不爭執，並有證人莊媗麟之證述、ＩＰ位址查詢
    單紙、中華電信數據通信分公司中區客服中心回覆單各1 紙
    、簡訊內容照片、信件及寄信信封影本、中華電信股份有限
    公司96年6 月5 日行值96密字第100 號函暨檢送之文件附於
    本院96年度訴字第142 號刑事卷宗可佐，此經本院依職權調
    閱上開刑事卷宗查明屬實。而被告恐嚇及妨害名譽之行為，
    業經本院以96年度訴字第142 號分別各判決有期徒刑2 月，
    均減為有期徒刑1 月，並得易科罰金確定，堪認原告之主張
    為真實。
  (二)次按，因故意或過失，不法侵害他人之權利者，負損害賠償
    責任。又不法侵害他人之身體、健康、名譽、自由、信用、
    隱私、貞操，或不法侵害其他人格法益而情節重大者，被害
    人雖非財產上之損害，亦得請求賠償相當之金額。其名譽被
    侵害者，並得請求回復名譽之適當處分。民法第184 條第1
    條前段、第195 條第1 項分別定有明文。經查：被告恐嚇原
    告之行為侵害其自由法益，毀謗原告之行為侵害其名譽，其
    情節均屬重大，自得請求精神上之損害賠償。又原告為大學
    畢業，現為中華電信員工，被告為高職畢業，原任職於行政
    院新聞局，現已失業之事實，為兩造所不爭執，而原告名下
    有房屋1 棟、土地2 筆，被告名下財產僅汽車1 輛等情，亦
    有兩造之財產所得調件明細表附卷可參，是本院審酌原告所
    受之痛苦程度、被告之加害程度及兩造之身分、地位、經濟
    能力等，認原告請求100 萬元之精神慰撫金，尚屬過高，應
    予核減為50萬元，始為允當，逾此部分之請求，為無理由，
    應予駁回。
  (三)另按，名譽遭不法侵害者，依前述民法第195 條第1 項後段
    規定，固非不得請求回復名譽之處分，惟其請求之處分，仍
    應以適於其名譽回復者為限，則屬當然。原告另主張被告應
    於國內各大報全國性社會版刊登道歉啟事、刑事判決及本件
    民事判決，惟查：本件兩造並非公眾人物，被告所為妨害名
    譽之行為，其散佈之對象僅限於原告住處之鄰居及上班地點
    附近之住家，此外並無其他社群之人因此對於原告形成負面
    評價，且本件被告毀謗原告之時間係於95年5 月18日及19日
    ，迅即平息，如今事發已逾1 年，衡情當時曾收受毀謗信件
    之人現應已遺忘此事，倘又於發行全國之各大報紙刊登道歉
    啟事及本件民、刑事判決，非但回復原告名譽之效果有限，
    甚將喚醒他人之記憶，並使原先對於該事件無所知悉之人反
    因見報後對於原告產生負面評價之結果，是原告此部分之請
    求，難認屬適當之處分，自不應准許。
  (四)綜上所述，原告依侵權行為之法律關係，請求被告給付50萬
    元及自起訴狀繕本送達被告之翌日即96年3 月15日起至清償
    日止，依年息百分之5 計算之利息範圍內，為有理由，應予
    准許。逾此範圍之請求，為無理由，應予駁回。本件原告勝
    訴部分，係所命給付之金額未逾50萬元之判決，爰依民事訴
    訟法第389條第1項第5款之規定，依職權宣告假執行。至原
    告敗訴部分，其假執行之聲請已失所附麗，應併予駁回。又
    原告陳明願供擔保，請准予宣告假執行，僅係促使本院依職
    權宣告假執行，併此敘明。
四、本件係原告於刑事訴訟程序中附帶提起之民事損害賠償事件
    ，經本院刑事庭依刑事訴訟法第504 條第1 項規定裁定移送
    前來，而刑事附帶民事訴訟本無徵收裁判費，且本件於審理
    過程，並無支付其他費用，是本件無訴訟費用，附此敘明。
中　　華　　民　　國　　96　　年　　11　　月　　13　　日
                       民事第二庭
                                  法  官　吳錦佳
以上為正本係照原本作成。
如對本判決上訴，須於判決送達後20日之不變期間內，向本院提
出上訴狀。
中　　華　　民　　國　　96　　年　　11　　月　　13　　日
        　　　　　　　　　　　　　書記官  林美鳳
附表一：
┌──┬───────┬────────┬──────────────────┐
│    │              │     地點       │                                    │
│編號│     時間     ├────────┤        恐嚇之簡訊及信件內容        │
│    │              │    IP位址      │                                    │
├──┼───────┼────────┼──────────────────┤
│ 一 │95年4月13日18 │臺北縣新店市安民│寄件者：0000000000                  │
│    │時35分許      │街133巷24號1樓  │我今天出國去看他一下，他不吃不喝瘦一│
│    │              ├────────┤大圈，我很恨他但是不忍心，妳毀我的家│
│    │              │61.229.34.237   │現在又毀我曾愛過的男人，如果以後他有│
│    │              │                │事我會讓妳身敗名裂沒好日子過的。    │
│    │              │                │                                    │
├──┼───────┼────────┼──────────────────┤
│ 二 │95年4月17日14 │臺北市○○○路1 │寄件者：0000000000                  │
│    │時8分許       │段54號5樓       │我會把律師信寄給你父母和你公司主管都│
│    │              ├────────┤給一份讓他們知道的，我才不要你的錢，│
│    │              │210.241.95.245  │只要你嚐嚐家庭生活被破壞的滋味，你別│
│    │              │                │想只有你能好過。等著收信吧！        │
├──┼───────┼────────┼──────────────────┤
│ 三 │95年7月3日    │不詳            │我瘋人看不過去為朋友伸張正義！居然變│
│    │              │                │成妳陷害我朋友的武器！既然妳敢耍狠！│
│    │              │                │就別怪瘋人徹底玩命！如果妳覺得妳與家│
│    │              │                │人有本錢陪瘋人一起玩命！那就繼續鬥下│
│    │              │                │去吧！瘋人爛命抵妳全家是很划得來的！│
│    │              │                │如果玩不起！就趁早收手！為了朋友瘋人│
│    │              │                │也可以就此罷手！瘋人是沒有耐性的！如│
│    │              │                │果這封信變成妳的武器！那瘋人就會視同│
│    │              │                │妳決定爭鬥到底！那就別怪瘋人拉妳所珍│
│    │              │                │惜的人事物一起陪葬！最好的結果就是從│
│    │              │                │妳看完以後！我朋友不會再受到黑白兩方│
│    │              │                │的威脅！大家互不相干的重新生活！    │
└──┴───────┴────────┴──────────────────┘
附表二：
┌──┬─────┬─────────────────────────┐
│編號│   時間   │                     誹謗內容                     │
├──┼─────┼─────────────────────────┤
│ 一 │95年5月18 │    中華電信斗六分公司收費櫃檯員工乙○○，是一個外│
│    │、19日    │表看看起來柔弱甜美，行為卻是人盡可夫，專門破家庭，│
│    │          │喜歡勾搭別人丈夫的無恥女人。                      │
│    │          │    已經破壞別人家庭，勾引別人的丈夫，讓自己的丈夫│
│    │          │戴上綠帽，這樣她還不夠不滿足，還又勾搭上自己公司的│
│    │          │已婚男同事─陳世源，讓自己丈夫又戴上第二頂綠帽。  │
│    │          │    此無恥女人每天利用公司網路傳情，利用上班休息時│
│    │          │間或請一兩個小時的假外出與第一位外遇對象去汽車旅館│
│    │          │偷情，然後還利用下班回家途中在汽車上與第二外遇對象│
│    │          │親熱，晚上再載著兩頂綠帽回家送給自己丈夫共眠，一天│
│    │          │與三個男人發生關係，而且自己還是為人妻為人母的人，│
│    │          │如此的行為真讓人噁心！                            │
│    │          │    聽說這個無恥的女人還想為別人的丈夫生小孩呢！真│
│    │          │不知她的羞恥心在哪？真不知她有什麼臉面對她的丈夫與│
│    │          │小孩！                                            │
│    │          │    如此不要臉的女人，真是丟盡我們安分守己的女人的│
│    │          │面子！                                            │
│    │          │    如此破壞善良風俗的無恥女人，讓我們一起來唾棄她│
│    │          │吧！見到她就罵她不要臉，吐她一口口水，讓她知道她這│
│    │          │樣的行為是多不要臉的，是很不道德的！              │
│    │          │    鄉親們，讓我們給這位破壞我們這地方善良風氣的無│
│    │          │恥女人一個教訓吧！                                │
└──┴─────┴─────────────────────────┘
附表三：
本人甲○○因追求乙○○小姐不被接受，心生不滿，虛構不實內
容，以信函，在其住家與辦公室附近散發，損害其名譽，本人坦
承此毀謗罪行，爰登報道歉。
